---
title: "Grafo_y_grafico_correl"
output: word_document
date: "2024-05-20"
---

```{r setup, include=FALSE}
knitr::opts_chunk$set(echo = TRUE)
library(ggplot2)
library(dplyr)
library(corrplot)
library(e1071)
library(igraph)

```

## Código común


```{r Carga del dataset}

dataset <- read.csv("dataset_f1_con_meteo.csv")

# dataset =dataset[dataset$referencia=='hamilton',] #selección de un piloto, descomentar para filtrar 

num_data <- scale(dataset[, sapply(dataset, is.numeric)])

```

## Gráfico

Para ver la relación de una variable concreta con las demás. En principio es en general para todo el dataset, no se deberia filtrar por piloto. 

```{r grafico, echo=FALSE}
correlation <- cor(num_data)
colnames(correlation) <- colnames(num_data)
variable <- "humedad"
colors <- ifelse(seq_along(colnames(correlation)) > (ncol(correlation) - 10), "red", "blue")
plot(correlation[variable, ], main = paste("Correlación de '", variable, "' con otras variables"),
     xlab = "", ylab = "Correlación", ylim = c(-1, 1), col = colors, pch = 16, xaxt = "n") 
abline(h = c(0.5, -0.5), col = "red", lty = 2)
text_labels <- text(1:ncol(correlation), par("usr")[3] - 0.05, labels = colnames(correlation), srt = 45, adj = 1, xpd = TRUE, cex = 0.8, col = colors)


segments(1:ncol(correlation), par("usr")[3] - 0.05, 1:ncol(correlation), correlation[variable, ], col = colors, lty = "dashed")

```

Los vértices son las variables, hay arista si hay correlacion por debajo del umbral. Para pilotos mas malos, coche mas sensible a meteorologia. Color diferente para positiva y negativa. Color más intenso a mayor correlación. 2 componentes conexas para pilotos buenos.  

```{r Grafo}

correlation_matrix <- cor(num_data)
correlation_matrix[is.na(correlation_matrix)] <- 0
threshold <- 0.3 #cambiar el umbral si se quiere 

graph <- graph.empty()

for (i in colnames(correlation_matrix)) {
  graph <- add_vertices(graph, 1, name = i)
}

for (i in 1:(ncol(correlation_matrix) - 1)) {
  for (j in (i + 1):ncol(correlation_matrix)) {
    if (abs(correlation_matrix[i, j]) > threshold) {
      graph <- add_edges(graph, c(i, j), weight = round(correlation_matrix[i, j], 3))
    }
  }
}

graph <- delete.vertices(graph, which(degree(graph) == 0))
vertex_positions <- layout_in_circle(graph, order = 1:vcount(graph))
edge_colors <- colorRampPalette(c("red", "white", "blue"))(100) #escala de colores

plot(graph, layout = vertex_positions, vertex.size = 5, vertex.label.cex = 1, 
     vertex.label.color = "black", vertex.label.dist = -1, edge.arrow.size = 0, 
     edge.color = edge_colors[findInterval(E(graph)$weight, seq(-1, 1, length.out = 101))], 
     main = "Grafo de correlaciones", 
     cex.main = 2, cex.axis = 1.5, cex.lab = 1.5)

```

