---
title: "mapas proyecto"
author: "paula chisbert"
date: "2024-05-18"
output: html_document
---

```{r setup, include=FALSE}
knitr::opts_chunk$set(echo = TRUE)
```

### Librerías:

```{r librerias}
library("dplyr")
library("tidyr")
library("stringr")
library("ggplot2")
library(plotly)
library(maps)
library(shiny)
```

### Unificación de csv necesaria para la creación de las gráficas:

```{r csv, echo=FALSE}
data = read.csv("C:/Users/Paula/Downloads/dataset_f1.csv")

circ_df = read.csv("C:/Users/Paula/Downloads/circuits.csv")

datos_unificados <- merge(data, circ_df, by = "circuitId")

tweets = read.csv("C:/Users/Paula/Downloads/tweets_analysis.csv")

datos_unificados1 = merge(datos_unificados, tweets, by= 'raceId')

# clasificar sentimientos por signo
datos_unificados1$sentimientos = ifelse(datos_unificados1$sentiment_values > 0, "positivo",ifelse(datos_unificados1$sentiment_values < 0, "negativo", "neutro"))

```

### Dataframe datos mapa:

```{r preparar datos}
# dataframe datos mapa
datos <- data.frame(
  lat = datos_unificados1$lat,
  lon = datos_unificados1$lng,
  competicion = datos_unificados1$name.x,
  sentimientos = datos_unificados1$sentiment_values, 
  tipo_sent = datos_unificados1$sentimientos,
  año = datos_unificados1$año
)

datos_21 = subset(datos, año == 2021)
datos_22 = subset(datos, año == 2022)

# Agrupar por circuito y calcular la media de las popularidades positivas:
#para el año 2022:
  

agrup_22 <- datos_22 %>%
  group_by(competicion, lon, lat) %>%
  summarise(
    pop_positiva = mean(sentimientos[tipo_sent == "positivo"], na.rm = TRUE),
    pop_negativa = mean(sentimientos[tipo_sent == "negativo"], na.rm = TRUE),
    pop_neutra = mean(sentimientos[tipo_sent == "neutro"], na.rm = TRUE),
    tamano = sum(pop_positiva, pop_negativa, pop_neutra, na.rm = TRUE),
    recuento = n(),
    año = 2022
    
  ) %>%
  ungroup()
  
porc_22 =
  data.frame(
    competicion = agrup_22$competicion,
    porc_positiva = sum(str_count(datos_22$sentimientos[datos_22$tipo_sent =='positivo']))/agrup_22$recuento,
    porc_negativa = sum(str_count(datos_22$sentimientos[datos_22$tipo_sent =='negativo']))/agrup_22$recuento,
    porc_neutra = sum(str_count(datos_22$sentimientos[datos_22$tipo_sent =='neutro']))/agrup_22$recuento
  
  )

result_22 = merge(agrup_22, porc_22, by ="competicion")

#para el año 2021:

agrup_21 <- datos_21 %>%
  group_by(competicion, lon, lat) %>%
  summarise(
    pop_positiva = mean(sentimientos[tipo_sent == "positivo"], na.rm = TRUE),
    pop_negativa = mean(sentimientos[tipo_sent == "negativo"], na.rm = TRUE),
    pop_neutra = mean(sentimientos[tipo_sent == "neutro"], na.rm = TRUE),
    tamano = sum(pop_positiva, pop_negativa, pop_neutra, na.rm = TRUE),
    recuento = n(),
    año = 2021
  ) %>%
  ungroup()

porc_21 =
  data.frame(
    competicion = agrup_21$competicion,
    porc_positiva = sum(str_count(datos_21$sentimientos[datos_21$tipo_sent =='positivo']))/agrup_21$recuento,
    porc_negativa = sum(str_count(datos_21$sentimientos[datos_21$tipo_sent =='negativo']))/agrup_21$recuento,
    porc_neutra = sum(str_count(datos_21$sentimientos[datos_21$tipo_sent =='neutro']))/agrup_21$recuento
    
  )

result_21 = merge(agrup_21, porc_21, by ="competicion")

# dataframe de los dos años:

final = merge(result_21, result_22, all = TRUE)
```


# Mapa de popularidad de los circuitos en 2021 y 2022:

```{r mapa 1}

# primero se hace un diagrma de barras con el recuento de popularidad para cada circuito en todos los años dados:
enteros = as.factor(final$año)
ggplot(final, aes(fill=enteros, y=recuento, x=competicion)) +
  geom_bar(position='dodge', stat='identity')+
  labs(x = "Competiciones", y = "Popularidad", title = "Popularidad circuitos") +
  theme(axis.text.x = element_text(size = 3))
```

```{r mapa 1}
# luego se genera el gráfico:
g <- list(
  scope = 'world',
  projection = list(type = 'orthographic'),
  showland = TRUE,
  landcolor = ('rgb(217, 217, 217)'),
  showocean = TRUE,
  oceancolor = 'rgb(204, 255, 255)',
  subunitwidth = 1,
  countrywidth = 1,
  subunitcolor = 'rgb(255,255,255)',
  countrycolor = 'rgb(255,255,255)'
)

fig <- plot_geo(result_21, locationmode = 'ISO-3', sizes = c(1, 250))
fig <- fig %>% add_markers(
  x = ~lon, y = ~lat, size = ~porc_positiva,marker=list(sizeref=0.05, sizemode="area"), color = 'pop_positiva',
  hoverinfo = "text",
  mode = 'text',
  text = ~competicion,
  textfont = list(
    size = 10,  
    color = 'black'
  )) %>%
    add_markers(
      x = ~lon, y = ~lat, size = ~porc_negativa,marker=list(sizeref=0.05, sizemode="area"), color = 'pop_negativa', 
      hoverinfo = "text",
      mode = 'text',
      text = ~competicion,
      textfont = list(
        size = 10, 
        color = 'black'
      )) %>%
    add_markers(
    x = ~lon, y = ~lat, size = ~porc_neutra,marker=list(sizeref=0.05, sizemode="area"), color = 'pop_neutra', 
    hoverinfo = "text",
    mode = 'text',
    text = ~competicion,
    textfont = list(
      size = 10,  
      color = 'black'
    ))
  
fig <- fig %>% layout(title = 'Popularidad en 2021', geo = g)

fig

```


# Mapa de popularidad de la carrera según los tweets publicados por horas:

```{r series temp}

if (is.factor(datos_unificados1$hora)) {
  datos_unificados1$hora <- as.character(datos_unificados1$hora)
}

# Agregar minutos y segundos en formato "00:00:00" a la columna existente
datos_unificados1$hora <- paste0( datos_unificados1$hora, ":00:00")

# Convertir la columna de horas a formato de fecha y hora si no está en ese formato
time <- as.POSIXct(datos_unificados1$time, format = "%H:%M:%S")

# Agrupar los datos por hora y sentimiento, y contar los tweets
datos_resumen <- datos_unificados1 %>%
  group_by(time, sentimientos) %>%
  summarise(conteo = n(), .groups = 'drop')

# Crear el gráfico de la serie temporal
ggplot(datos_resumen, aes(x = time, y = conteo, color = sentimientos, group = sentimientos)) +
  geom_line(size = 1) +
  labs(x = "Hora de publicación", y = "Número de Tweets", color = "Sentimiento") +
  theme_minimal() +
  ggtitle("Popularidad de la carrera según tweets publicados por horas") 

```

# Mapa de calor de la nacionalidad de los pilotos:

```{r nacionalidad}

valores_nuevos <- c("Canada", "Spain", "Germany", "Monaco", "Canada", "United Kingdom", "Mexico", "Japan", "United Kingdom", "United Kingdom", "France", "Spain", "France","Russia","Finland","Netherlands","Finland","Australia","Germany","Italy","Poland","China","Germany","Denmark","Thailand")

lat_paises = c(56.130366,40.463667,51.165691,43.750298, 56.130366, 55.378051,23.634501,36.204824,55.378051,55.378051, 46.227638,40.463667,46.227638,61.52401,  61.92411, 52.132633, 61.92411, -25.274398,51.165691, 41.87194, 51.919438, 35.86166,51.165691, 56.26392, 15.870032   )



long_paises = c(-106.346771,-3.74922, 10.451526, 7.412841,-106.346771, -3.435973, -102.552784, 138.252924,-3.435973,-3.435973, 2.213749,-3.74922, 2.213749, 105.318756, 25.748151, 5.291266,25.748151, 133.775136,10.451526,  12.56738,  19.145136, 104.195397,10.451526, 9.501785, 100.992541)


pilotos <- datos_unificados1$driverId
nacionalidad <- datos_unificados1$nacionalidad

dataset <- data.frame(
  nombre_piloto = datos_unificados1$driverId,
  nacionalidad = datos_unificados1$nacionalidad
)


nuevo_dataset<- data.frame(
  nombre_piloto = unique(datos_unificados1$driverId),
  nacionalidad = valores_nuevos,
  lat = lat_paises,
  long = long_paises
)

agrup_nac <- nuevo_dataset %>%
  group_by(nacionalidad, lat, long) %>%
  summarise(
    recuento = n()
  ) %>%
  ungroup()

porc_rec =
  data.frame(
    recuento = agrup_nac$recuento,
    porc_baja = sum(str_count(agrup_nac$recuento[agrup_nac$recuento == 1]))/agrup_nac$recuento,
    porc_media = sum(str_count(agrup_nac$recuento[agrup_nac$recuento == 2]))/agrup_nac$recuento,
    porc_alta = sum(str_count(agrup_nac$recuento[agrup_nac$recuento == 3]))/agrup_nac$recuento)
    
data = merge(agrup_nac, porc_rec, by ="recuento")

# se genera el gráfico:
g <- list(
  scope = 'world',
  projection = list(type = 'orthographic'),
  showland = TRUE,
  landcolor = ('rgb(217, 217, 217)'),
  showocean = TRUE,
  oceancolor = 'rgb(204, 255, 255)',
  subunitwidth = 1,
  countrywidth = 1,
  subunitcolor = 'rgb(255,255,255)',
  countrycolor = 'rgb(255,255,255)'
)
fig <- plot_geo(data, locationmode = 'ISO-3', sizes = c(1, 250))

# Agregar el mapa de calor utilizando add_heatmap()
fig <- fig %>% add_markers(
  x = ~long, y = ~lat, size = ~porc_baja,marker=list(sizeref=0.05, sizemode="area"), color = 'poco',
  hoverinfo = "text",
  mode = 'text',
  text = ~nacionalidad,
  textfont = list(
    size = 10,  # Tamaño del texto
    color = 'black'
  )) %>%
    add_markers(
      x = ~long, y = ~lat, size = ~porc_media,marker=list(sizeref=0.05, sizemode="area"), color = 'medio', 
      hoverinfo = "text",
      mode = 'text',
      text = ~nacionalidad,
      textfont = list(
        size = 10,  # Tamaño del texto
        color = 'black'
      )) %>%
    add_markers(
    x = ~long, y = ~lat, size = ~porc_alta,marker=list(sizeref=0.05, sizemode="area"), color = 'alto', 
    hoverinfo = "text",
    mode = 'text',
    text = ~nacionalidad,
    textfont = list(
      size = 10,  # Tamaño del texto
      color = 'black'
    ))

fig <- fig %>% layout(title = 'Países con más pilotos', geo = g)

fig


```

# Relación de tiempos realizados en carrera y tweets publicados:

```{r tiempo-tweets:}

datos <- data.frame(
  lat = datos_unificados1$lat,
  lon = datos_unificados1$lng,
  competicion = datos_unificados1$name.y,
  sentimientos = datos_unificados1$sentiment_values, 
  tipo_sent = datos_unificados1$sentimientos,
  año = datos_unificados1$año,
  tiempo_total = datos_unificados1$tiempo_total,
  driverId = datos_unificados1$driverId
  
)

agrup_sent <- datos %>%
  group_by(competicion,tiempo_total, driverId, tipo_sent) %>%
  summarise(
    pop_positiva = mean(sentimientos[tipo_sent == "positivo"], na.rm = TRUE),
    pop_negativa = mean(sentimientos[tipo_sent == "negativo"], na.rm = TRUE),
    pop_neutra = mean(sentimientos[tipo_sent == "neutro"], na.rm = TRUE),
    tamano = sum(pop_positiva, pop_negativa, pop_neutra, na.rm = TRUE),
    recuento = n(),
  ) %>%
  ungroup()



porc_comp = data.frame(
    competicion = agrup_sent$competicion,
    porc_positiva = sum(str_count(datos$sentimientos[datos$tipo_sent =='positivo']))/agrup_sent$recuento,
    porc_negativa = sum(str_count(datos$sentimientos[datos$tipo_sent =='negativo']))/agrup_sent$recuento,
    porc_neutra = sum(str_count(datos$sentimientos[datos$tipo_sent =='neutro']))/agrup_sent$recuento
  )


result = merge(agrup_sent, porc_comp, by ="competicion")


grafico_barras <- ggplot(result, aes(x = competicion, y = recuento, fill = tipo_sent)) +
  geom_bar(position='dodge', stat='identity') +  # Barras laterales
  labs(title = "Relación de Tiempos Realizados con Tweets",
       x = "Competición", y = "Tiempos Realizados") +
  scale_fill_manual(values = c("positivo" = "green", "negativo" = "red", "neutro" = "grey")) +
  theme_minimal() +
  theme(axis.text.x = element_text(angle = 90, hjust = 1))

# Mostrar el gráfico
print(grafico_barras)

```

# Circuitos por el mundo con información:

```{r}
datos <- data.frame(
  lat = datos_unificados$lat,
  lon = datos_unificados$lng,
  name = datos_unificados$name,
  country = datos_unificados$country,
  location = datos_unificados$location)

agrup <- datos %>%
  group_by(name, lon, lat, country,location) 
agrup = unique(agrup)

circuito_carreras_pilotos <- datos_unificados %>%
  group_by(name, raceId) %>%
  summarize(
    pilotos = list(unique(driverId))) %>%
  ungroup()

circuito_carreras_pilotos <- datos_unificados %>%
  group_by(name) %>%
  summarize(raceId = list(unique(raceId)), pilotos = list(unique(driverId))) %>%
  ungroup()

circuito_carreras_pilotos <- circuito_carreras_pilotos %>%
  mutate(num_carreras = lengths(raceId),
         num_pilotos = lengths(pilotos))

result = merge(circuito_carreras_pilotos, agrup, by ="name")



g <- list(
  scope = 'world',
  projection = list(type = 'orthographic'),
  showland = TRUE,
  landcolor = ('rgb(217, 217, 217)'),
  showocean = TRUE,
  oceancolor = 'rgb(204, 255, 255)',
  subunitwidth = 1,
  countrywidth = 1,
  subunitcolor = 'rgb(255,255,255)',
  countrycolor = 'rgb(255,255,255)'
)



fig <- plot_geo(result, locationmode = 'ISO-3', sizes = c(1, 250))
fig <- fig %>%
  add_text(
    x = ~lon, y = ~lat, text = ~name, marker=list(sizeref=0.05, sizemode="area"),
    textfont = list(size = 10, color = 'black'),
    hoverinfo = "text",
    hovertext = ~paste(
      'Circuito: ', name, '<br>',
      'País: ', country, '<br>',
      'Localización: ', location, '<br>',
      'Número de carreras realizadas: ', num_carreras, '<br>',
      'Número de pilotos que han participado: ', num_pilotos
    )
  )
  
fig <- fig %>% layout(title = 'Circuitos F1', geo = g)

fig

```

# Paradas en boxes de cada piloto en los circuitos junto con sus resultados finales:

```{r boxes}

data = read.csv("C:/Users/Paula/Downloads/dataset_f1.csv")
races_df = read.csv("C:/Users/Paula/Downloads/races.csv")
data1  <- merge(data, races_df, by = "raceId")

datos = data.frame(
  competicion = data1$name,
  pilotos = data1$referencia,
  pos_final = data1$pos_en_carrera,
  para_box = data1$num_veces_box,
  año = data1$año
)

plot_box_stops_and_position <- function(piloto_seleccionado, año_seleccionado) {
  datos_filtrados <- datos %>%
    filter(pilotos == piloto_seleccionado & año == año_seleccionado) %>%
    group_by(competicion) %>%
    summarise(pos_final = mean(pos_final), para_box = mean(para_box)) %>%
    ungroup()

  competiciones_piloto <- datos_filtrados$competicion

  datos_completos <- datos_filtrados

  ggplot(datos_completos, aes(x = competicion)) +
    geom_bar(aes(y = para_box, fill = "Paradas en Boxes"), stat = "identity") +
    geom_point(aes(y = pos_final, color = "Posición Final"), size = 3) +
    scale_color_manual(values = c("red"), labels = c("Posición Final")) +
    scale_fill_manual(values = c("blue"), labels = c("Paradas en Boxes")) +
    labs(title = paste("Paradas en Boxes y Posición Final de", piloto_seleccionado, "en", año_seleccionado),
         x = "Competición", y = "Número paradas en boxes/Posición final") +
    theme_minimal() +
    theme(axis.text.x = element_text(angle = 45, hjust = 1)) +
    scale_x_discrete(limits = competiciones_piloto) 
}


plot_box_stops_and_position("webber", 2011)
```

